{"related": [], "etymology": null, "url": "https://en.wiktionary.org/wiki/enloquecerse", "definitions": ["to go crazy", "to run amok"], "verb": "enloquecerse", "synonyms": [], "description": "enloquecerse (first-person singular present me enloquezco, first-person singular preterite me enloquec\u00ed, past participle enloquecido)", "conjugations": {"imperative": {"affirmative": ["", "enloqu\u00e9cete", "enloqu\u00e9zcase", "enloquezc\u00e1monos", "enloqueceos", "enloqu\u00e9zcanse"], "negative": ["", "no te enloquezcas", "no se enloquezca", "no nos enloquezcamos", "no os enloquezc\u00e1is", "no se enloquezcan"]}, "infinitive": "enloquecerse", "indicative": {"future": ["me enloquecer\u00e9", "te enloquecer\u00e1s", "se enloquecer\u00e1", "nos enloqueceremos", "os enloquecer\u00e9is", "se enloquecer\u00e1n"], "preterite": ["me enloquec\u00ed", "te enloqueciste", "se enloqueci\u00f3", "nos enloquecimos", "os enloquecisteis", "se enloquecieron"], "imperfect": ["me enloquec\u00eda", "te enloquec\u00edas", "se enloquec\u00eda", "nos enloquec\u00edamos", "os enloquec\u00edais", "se enloquec\u00edan"], "conditional": ["me enloquecer\u00eda", "te enloquecer\u00edas", "se enloquecer\u00eda", "nos enloquecer\u00edamos", "os enloquecer\u00edais", "se enloquecer\u00edan"], "present": ["me enloquezco", "te enloqueces (t\u00fa) - se enloquec\u00e9s (vos)", "se enloquece", "nos enloquecemos", "os enloquec\u00e9is", "se enloquecen"]}, "pastparticiple": {"plural": {"feminine": "enloquecidas", "masculine": "enloquecidos"}, "singular": {"feminine": "enloquecida", "masculine": "enloquecido"}}, "gerund": "enloqueci\u00e9ndose", "subjunctive": {"imperfect_se": ["me enloqueciese", "te enloquecieses", "se enloqueciese", "nos enloqueci\u00e9semos", "os enloquecieseis", "se enloqueciesen"], "future": ["me enloqueciere", "te enloquecieres", "se enloqueciere", "nos enloqueci\u00e9remos", "os enloqueciereis", "se enloquecieren"], "imperfect_ra": ["me enloqueciera", "te enloquecieras", "se enloqueciera", "nos enloqueci\u00e9ramos", "os enloquecierais", "se enloquecieran"], "present": ["me enloquezca", "te enloquezcas", "se enloquezca", "nos enloquezcamos", "os enloquezc\u00e1is", "se enloquezcan"]}}, "pronunciations": []}